臺灣高等法院臺中分院刑事裁定
110年度聲再字第245號
聲  請  人  
即受裁定人  徐福坤



上列聲請人即受裁定人因聲請重新審理案件，對於本院中華民國
110年6月28日110年度毒抗字第751號確定裁定，聲請重新審理，
本院裁定如下：
    主  文
重新審理之聲請駁回。
    理  由
一、聲請意旨詳如附件之「刑事聲請重新審理狀」所載。
二、觀察、勒戒及強制戒治之裁定確定後，有毒品危害防制條例
    第20條之1第1項第1至6款情形之一，認為應不施以觀察、勒
    戒或強制戒治者，受觀察、勒戒或強制戒治處分之人，得以
    書狀敘述理由，聲請原裁定確定法院重新審理；法院認為無
    重新審理之理由，或程序不合法者，應以裁定駁回之；認為
    有理由者，應重新審理，更為裁定；法院認為無理由裁定駁
    回聲請者，不得更以同一原因，聲請重新審理，毒品危害防
    制條例第20條之1第1項、第4項分別定有明文。　　
三、經查：
　㈠聲請人即受裁定人徐福坤（下稱聲請人）前因施用第一級、
    第二級毒品案件，經原審法院依聲請以109年度毒聲字第252
    號刑事裁定令入勒戒處所觀察、勒戒，因認其有繼續施用毒
    品之傾向，原審法院再依聲請以110年度毒聲字第226號刑事
    裁定令入戒治處所強制戒治，嗣聲請人再對原審法院上開刑
    事裁定聲請重新審理，原審法院於110年5月12日以110年度
    毒聲重字第27號刑事裁定駁回重新審理之聲請，聲請人不服
    ，提起抗告，經本院於110年6月28日以110年度毒抗字第
　　751號刑事裁定抗告駁回確定，有臺灣高等法院被告前案紀
    錄表在卷可佐。經核聲請人本件聲請意旨所列之原因事實，
    已於本院110年度毒抗字第751號刑事案件中據以主張，而本
    院亦已就聲請人所爭執「有無繼續施用毒品傾向評估標準紀
    錄表」之評分結果乙節，於該刑事裁定第3至4頁之理由五、
    ㈡部分詳細說明（見本院卷第53至54頁），該案經審理後認
    為聲請人以此為由聲請重新審理，與法定重新審理要件不符
    ，聲請人聲請重新審理之抗告並無理由，而裁定駁回其聲請
    之抗告，此有本院110年度毒抗字第751號刑事裁定在卷可稽
    ，復經本院調閱該案裁定全案卷宗查核相符。聲請人今更以
    同一原因再向本院聲請重新審理，即與毒品危害防制條例第
    20條之1第4項後段之規定有違，聲請自非合法。
  ㈡綜上所述，本件聲請人聲請重新審理，其程序顯然違背規定
    ，於法不合，應予駁回。
據上論斷，應依毒品危害防制條例第20條之1第1項、第4項，裁
定如主文。
中　　華　　民　　國　　110 　年　　9 　　月　　16 　 日
           刑事第十一庭    審判長法　官   張  意  聰
                                 法　官   田  德  煙
                                 法　官   周  瑞  芬
以上正本證明與原本無異。
不得抗告。
                                 書記官   涂  村  宇
　　　　　　　　　　　　　　　　 
中　　華　　民　　國　　110 　年　　9 　　月　　16　　日